【裁判字號】    98,裁,213
【裁判日期】    980122
【裁判案由】    土地公告現值
【裁判全文】
最  高  行  政  法  院  裁  定
                                       98年度裁字第213號
聲  請  人  甲○○
訴訟代理人  莫詒文  律師
            林慧音  律師
上列聲請人因與相對人臺北縣政府間土地公告現值事件，對於中
華民國97年9月30日本院97年度裁字第4646號裁定，聲請再審，
本院裁定如下：
    主  文
再審之聲請駁回。
再審訴訟費用由聲請人負擔。
    理  由
一、按對於確定裁定聲請再審，應依行政訴訟法第283條準用第
    277條第1項第4款之規定表明再審理由，此為必須具備之程
    式。所謂表明再審理由，必須指明確定裁定有如何合於再審
    事由之具體情事，始為相當。倘僅泛言有何條款之再審事由
    ，而無具體情事者，尚難謂已合法表明再審理由。所為再審
    之聲請，即屬不合法。
二、本件聲請人主張本院97年度裁字第4646號確定裁定有行政訴
    訟法第273條第1項第1款所定事由，對之聲請再審。其聲請
    意旨略以：(一)、系爭土地與其同區段之大部分土地，於民國
    68年間徵收完成，惟相對人就94年之公告土地現值，於法規
    及事實狀態與公告93年土地現值時相較並未變更之前提下，
    未就同一之事物為相同之處理，而改變系爭土地之公告現值
    ，以公告94年土地現值之處分，有違行政自我拘束原則及平
    等原則，原裁定顯有適用法規錯誤。(二)、系爭土地公告現值
    計算，應依地價估計調查規則第18條第4項為之，相對人卻
    先將原155地價區段中已徵收之土地併入9地價區段（農業區
    ），造成系爭土地遭9地價區段土地所包圍，進而依地價調
    查估計規則第18條第4項但書，將系爭土地併入該9地價區段
    ，並將系爭土地94年之公告現值調整為每平方公尺新臺幣（
    下同）4,900元，原處分顯有違法，亦有適用法律錯誤。(三)
    、最高行政法院判決以聲請人並未主張系爭臺北縣八里鄉○
    ○里○段第113-5地號土地於94年間有移轉、設定典權或被
    徵收之情形，且相對人於臺北高等行政法院判決前，已公告
    95年公告土地現值為由，認定上訴人不具權利保護要件，其
    判決有錯誤適用平均地權條例第46條之規定，構成適用法規
    顯有錯誤者。(四)、相對人未依明確性原則公告94年之土地現
    值，未顧及聲請人之信賴利益，就系爭土地之公告現值，自
    每平方公尺12,576元，調整為每平方公尺4,900元，其降幅
    達61%，有違信賴利益保護原則，與憲法第15條保障人民財
    產權之意旨亦有違云云。惟核其聲請狀內表明之再審理由，
    無非說明其對於前訴訟程序確定裁判不服之理由，而對於上
    開確定裁定究有如何合於行政訴訟法第273條第1項第1款規
    定之具體情事，則未據明，依上開規定及說明，其聲請自
    非合法。
三、據上論結，本件聲請為不合法。依行政訴訟法第283條、第2
    78條第1項、第104條、民事訴訟法第95條、第78條，裁定如
    主文。
中    華    民    國    98    年    1     月    22    日
                    最高行政法院第六庭
                        審判長法官  吳  明  鴻
                              法官  張  瓊  文
                              法官  林  茂  權
                              法官  侯  東  昇
                              法官  黃  秋  鴻
以  上  正  本  證  明  與  原  本  無  異
中    華    民    國    98    年    1     月    23    日
                              書記官  王  福  瀛


司法院資訊處製作；財團法人民間司法改革基金會備份。
